【裁判字號】    90,上易,228
【裁判日期】    900314
【裁判案由】    竊盜
【裁判全文】
臺灣高等法院臺南分院刑事判決              九十年度上易字第二二八號      Ｇ
      上  訴  人  臺灣臺南地方法院檢察署檢察官
      被      告  丙  ○  ○
右上訴人因被告竊盜案件，不服臺灣臺南地方法院八十九年度易字第四二六號中華民
國八十九年十一月二十七日第一審判決（起訴案號：臺灣臺南地方法院檢察署八十八
年度偵緝字第一０八四號），提起上訴，本院判決如左：
      主      文
上訴駁回。
      理      由
一、公訴意旨略以：被告丙○○於民國（下同）八十八年九月一日凌晨三時三十分許
    ，夥同甲○○（涉嫌本件竊盜罪部份業經原審判處有期一年六月，上訴中）及另
    一不詳姓名年籍不詳之成年男子，三人分持可作為兇器之斜口鉗、螺絲起子等物
    ，共同前往台南市○區○○○路二段三ＯＯ巷三號，以破壞門窗方式潛入屋內，
    竊取該處丁○○（租店營業）所有電動玩具ＩＣ板二塊，甫得手後置於店內桌上
    時，適為丁○○返店開啟鐵門發覺，旋報警並會同警方人員及屋主乙○○到場將
    藏躲於隔壁店內桌下之甲○○當場查獲，復扣得作案用斜口鉗、螺絲起子各一枝
    等物（註：扣案物業經另案聲請沒收）；丙○○則趁亂中隨同上開不詳姓名成年
    男子逃逸。嗣經通緝後，於同年十一月十日丙○○在台南縣善化鎮為警方人員緝
    獲，因認被告丙○○涉有刑法第三百二十條第一項之竊盜罪嫌。
二、按犯罪事實應依證據認定之，無證據不得推定其犯罪事實；又不能證明被告犯罪
    或其行為不罰者，應諭知無罪之判決，為刑事訴訟法第一百五十四條、第三百零
    一條第一項所明文。又事實之認定，應憑證據，如未能發現相當之證據，或證據
    不足以證明，自不能以推測或擬制之方法，為裁判之基礎。
三、本件公訴人認被告丙○○涉有刑法上竊盜罪嫌，無非以另案共犯甲○○分別在警
    訊時及偵查中之證述及當場指認另一共犯係被告丙○○等為論據。訊據被告丙○○堅決否認有為右揭竊盜犯行，辯稱：伊當時有不在場證明，伊於案發時停留在
    郭心惠家中，根本沒有外出，至於甲○○可能是因為伊欠他錢，所以才懷恨在心
    等語。經查：被告丙○○當天與郭心惠在一起，因為隔天一早他要與伊一同至世
    華銀行，所以丙○○留在家中過夜等語（參見原審八十九年八月十五日訊問筆錄
    ），此參酌目擊證人即被害人丁○○於原審審理中證述：當天現場有抓到一個人
    ，但根本不是丙○○，第六分局通知伊後，伊就趕過去，因為甲○○當場被發現
    後，就躲到隔壁麵包店，但還是被警察抓起來，伊有看到甲○○本人，雖然甲○○一直告訴警察說現場有好幾個人一起偷，但是伊覺得很奇怪，因為伊從頭到尾
    在現場只有看到甲○○一人乙節（參見原審八十九年九月二十七日訊問筆錄）互
    核相符，再據甲○○於本院調查中證稱「丙○○沒有去偷」「本院再問？（你為
    何在偵訊時說有和丙○○去偷竊）答：因為警察不相信只有我一人去作案，而丙○○當時欠我五千元，所以我才這樣講，當時我在原審有想要把真相說出來，但
    我父母不要我節外生枝，要我照警訊時所說的一樣」等語（見本院九十年二月十
    九日訊問筆錄），如依甲○○於本院之證述，被告丙○○當天並未至現場，是被
    告辯稱根本不是伊偷的等語，自堪採信。
四、此外，本件復查無其他積極證據足資證明被告確有前揭竊盜之犯行，本件尚屬不
    能證明被告犯罪，原審以不能證明被告犯罪，諭知被告無罪，核無不合。檢察官
    上訴意旨指摘原判決採證不當，為無理由，應予駁回。
據上論斷，應依刑事訴訟法第三百六十八條，判決如主文。
本案經檢察官楊治宇到庭執行職務。
中    華    民    國      九十      年      三      月      十四        日
                                  臺灣高等法院臺南分院刑事第六庭
                                      審判長法官  楊    明    章
                                            法官  戴    勝    利
                                            法官  顏    基    典
右正本證明與原本無異。
不得上訴。
                                      法院書記官  呂    嘉    文
中    華    民    國      九十      年      三      月     十六         日


司法院資訊處製作；財團法人民間司法改革基金會備份。
